臺灣臺北地方法院交通事件裁定　　　　94年度交聲更字第16號
原處分機關　臺北市交通事件裁決所
異　議　人
即受處分人　甲○
上列受處分人因違反道路交通管理處罰條例案件，對於臺北市交
通事件裁決所中華民國93年12月16日所為之處分（原處分案號：
北市裁三字第裁22—E00000000 號），聲明異議，不服本院於中
華民國94年3月29日所為之裁定（原裁定案號：94 年度交聲字第
95號），提起抗告，經臺灣高等法院於中華民國94年4 月29日以
94年度交抗字第249 號撤銷原裁定，發回本院，本院更為裁定如
左：
    主  文
原處分撤銷。
甲○汽車駕駛人於行經有燈光管制之交叉路口闖紅燈，處罰鍰新
臺幣貳仟柒佰元，並記違規點數點。
    理  由
一、按駕駛人駕駛汽車，應遵守道路交通標誌、標線、號誌之指
    示，道路交通安全規則第90條前段定有明文。又道路交通標
    誌標線號誌設置規則第206條第5 款第1目規定「圓形紅燈」
    之行車管制號誌係表示禁止車輛通行；如汽車駕駛人行經有
    燈光管制之交叉路口闖紅燈，處新臺幣（下同）1800元以上
    5,400元以下罰鍰，並記違規點數三點，道路交通管理處罰
    條例第53條、第63條第1項第3款規定甚明。
二、本件異議人即受處分人甲○於民國93年10月2日15時5分許，
    駕駛車牌號碼ET—4805號自用小客車，沿新竹市○○路往北
    行駛，行至新竹市○○路、四維路口設有燈光號誌管制之交
    叉路口時闖紅燈右轉至四維路，經新竹市警察局第一分局西
    門派出所警員發現攔停舉發，嗣經臺北市交通事件裁決所以
    異議人違反道路交通管理處罰條例第48條第2 款規定裁處罰
    鍰1800元，並依同條例第63條第1 項第1款規定記違規點數1
    點之事實，有新竹市警察局竹市警交字第E00000000 號舉發
    違反道路交通管理事件通知單、臺北市交通事件裁決所93年
    12月16日北市裁三字第裁22-E00000000號違反道路交通管理
    事件裁決書各1件存卷可憑。
三、本件異議人對其於上揭時地駕駛車牌號碼ET—4805號自用小
    客車為警攔停舉發之事實，固不否認，惟辯稱：伊當時正由
    臺亞加油站加油後從四維路離開加油站，於四維路與中山路
    交叉路口之紅綠燈下，等待綠燈直行四維路，並未由中山路
    右轉四維路；加油站固然有寫出口或入口，但是只要加油的
    人都可以自行選擇從那裡出去比較方便，所以伊的確是從四
    維路出來的云云。
四、經查：
  (一)異議人於上開時間駕駛車牌號碼ET—4805號自用小客車，沿
    新竹市○○路往北行駛，行至新竹市○○路、四維路口設有
    燈光號誌管制之交叉路口時闖紅燈右轉至四維路之事實，業
    據證人即舉發警員何振山於本院調查時結證稱：本件交通違
    規案件係伊舉發，當時伊與同事站在四維路超商旁邊的網咖
    前值勤，看到異議人駕車從中山路往北走接著紅燈右轉四維
    路；伊並沒有看到異議人的車子是否從加油站出來，況根據
    現場照片，加油站出口是中山路，而不是四維路等語明確（
    見本院前審94年度交聲字第95號卷宗94年2月21日訊問筆錄）
    ，復有新竹市○○路、四維路口暨臺亞加油站現場照片4 張
    存卷可參（附於本院前審卷宗94年2 月21日訊問筆錄）。按
    證人係新竹市政府警察局第一分局西門派出所警員，且為目
    睹異議人前開違規行為之目擊證人，依卷存證據資料並無任
    何積極證據足以證明證人上開證詞係屬虛偽，亦無足以令人
    顯信證人證述為不可採之品性證據或前科證據存在；而異議
    人雖辯稱其於臺亞加油站加油後從四維路離開加油站，於四
    維路與中山路交叉路口之紅綠燈下，等待綠燈直行四維路，
    並未由中山路右轉四維路云云，然始終未舉證以實其說，復
    未舉出任何證據證明警員舉發有何違誤情事，是以證人何振
    山上開證言，應堪信實。況觀諸上開新竹市○○路、四維路
    口暨臺亞加油站現場照片，明顯可知臺亞加油站之入口位於
    新竹市○○路上，出口則位於新竹市○○路上；而異議人卻
    辯稱其於臺亞加油站加油後係從四維路離開加油站，於四維
    路與中山路交叉路口之紅綠燈下，等待綠燈直行四維路云云
    ，顯與常情不符，復無其他積極證據足資佐證其所辯屬實，
    尚難遽信。從而，應認證人何振山證述之情節與事實相符，
    而堪信實；至異議人以上開情詞置辯，尚不足採。從而，異
    議人行經有燈光管制之交叉路口闖紅燈右轉之違規事實，事
    證明確，堪以認定。
　(二)又按汽車駕駛人行經有燈光管制之交叉路口闖紅燈，處1800
    元以上5400元以下罰鍰，並記違規點數三點，道路交通管理
    處罰條例第53條、第63條第1項第3款規定甚明。原處分機關
    認異議人有前開違規事實，固屬正確，惟該違規事實，應適
    用道路交通管理處罰條例第53條、第63條第1項第3款規定予
    以裁處，原處分機關依道路交通管理處罰條例第48條第2款、
    第63條第1項第1款規定，裁處異議人罰鍰1800元，並記違規
    點數1 點，即難認為允當。本件異議人執詞提出異議，雖無
    理由，惟原處分既有不當，自應由本院將原處分撤銷，並依
    違反道路交通管理處罰條例第53條、第63條第1項第3款及道
    路交通管理事件統一裁罰基準表規定，諭知裁處罰鍰2700元
    ，並記違規點數3點，以資適法。
據上論斷，應依道路交通案件處理辦法第20條前段，裁定如主文
。
中　　華　　民　　國　　94　　年　　5 　　月　　30　　日
　　　　　　　臺灣臺北地方法院交通法庭
                              法　官　張筱琪
以上正本證明與原本無異
如不服本裁定應於送達後5日內向本院提出抗告狀
      　　　　　　　　　　　　書記官　李玟郁
中　　華　　民　　國　　94　　年　　6 　　月　　1 　　日
